【裁判字號】    99,訴,1218
【裁判日期】    991021
【裁判案由】    違反槍砲彈藥刀械管制條例等
【裁判全文】
臺灣高雄地方法院刑事判決              99年度訴字第1218號
公  訴  人  臺灣高雄地方法院檢察署檢察官
被      告  丙○○
指定辯護人  本院公設辯護人蘇鴻吉
被      告  丁○○
            乙○○
            甲○○
上列被告因違反槍砲彈藥刀械管制條例等案件，經檢察官提起公
訴（98年度偵字第32108 號），本院判決如下：
    主  文
丙○○犯非法持有可發射子彈具殺傷力之槍枝罪，累犯，處有期
徒刑年玖月，併科罰金新臺幣拾萬元，罰金如易服勞役，以新
臺幣壹仟元折算壹日。扣案改造手槍壹把（含彈匣壹個，槍枝管
制編號：0000000000）沒收；又共同犯剝奪他人行動
自由罪，累犯，處有期徒刑伍月。應執行有期徒刑肆年，併科罰
金新臺幣拾萬元，罰金如易服勞役，以新臺幣壹仟元折算壹日。
扣案改造手槍壹把（含彈匣壹個，槍枝管制編號：000000
0000）沒收。
丁○○共同犯剝奪他人行動自由罪，處有期徒刑伍月，如易科罰
金，以新臺幣壹仟元折算壹日。
乙○○共同犯剝奪他人行動自由罪，處有期徒刑肆月，如易科罰
金，以新臺幣壹仟元折算壹日。
甲○○共同犯剝奪他人行動自由罪，處有期徒刑肆月，如易科罰
金，以新臺幣壹仟元折算壹日。
    事  實
一、丙○○前因竊盜案件，分別經本院以95年度簡字第7400號、
    96年度易字第964 號判處有期徒刑3 月、1 年確定，嗣經本
    院以96年度聲減字第7640號減為1 月又15日、6 月，定應執
    7 月，並於民國97年10月10日縮刑期滿執行完畢。詎仍不知
    悔改，明知可發射子彈，具有殺傷力之改造手槍、制式子彈
    為槍砲彈藥刀械管制條例規定列管之物，未經許可不得持有
    ，竟基於非法持有槍枝、子彈之犯意，於97年12月底某日，
    於不詳地點，向某真實姓名、年籍不詳之成年人，以不詳代
    價購得可發射子彈並具有殺傷力仿GLOCK 廠27型半自動之改
    造手槍1 把（含彈匣1 個，槍枝管制編號：0000000000）及
    制式子彈1 顆而無故持有之。
二、丁○○因與林志明有金錢糾紛，遂夥同丙○○、乙○○及甲○○3 人前往臺南縣永康市○○路578 巷11號處找林志明談
    判。詎丁○○、丙○○、乙○○及甲○○4 人，竟基於共同
    基於妨害自由之犯意聯絡，於98年2 月28日凌晨零時30分許
    ，由丁○○駕駛車牌號碼0809-XE 號自小客車，搭載丙○○
    、乙○○、甲○○3 人抵達上址，由丙○○、乙○○及甲○○先行下車，適林志明自上址出來，甲○○即上前阻止林志
    明離開，丙○○並持上開手槍指向林志明，乙○○則在旁拉
    住林志明，共同剝奪林志明之行動自由，嗣丁○○駕車駛近
    並喝令「押上車」等語，林志明因欲掙脫控制，與丙○○發
    生激烈拉扯，丙○○所持上開槍枝因而不慎走火往地上擊發
    1 枚子彈，適為台南縣警察局交通隊南區分隊巡邏經過，林
    志明大聲呼救，丙○○始將該槍枝丟棄地上，丙○○、乙○○、甲○○3 人並立即進入丁○○所駕駛上開車輛，於98
    年2 月28日凌晨零時32分46秒許逃離現場。
三、案經臺南縣警察局永康分局報請臺灣臺南地方法院檢察署呈
    請臺灣高等法院檢察署檢察長令轉臺灣高雄地方法院檢察署
    檢察官偵查起訴。
    理  由
壹、證據能力部分：
    被告以外之人於審判外之陳述，雖不符前4 條之規定，而經
    當事人於審判程序同意作為證據，法院審酌該言詞陳述或書
    面陳述作成時之情況，認為適當者，亦得作為證據，刑事訴
    訟法第159 條之5 第1 項定有明文。本案檢察官、被告丁○○、乙○○、甲○○及丙○○（下稱被告4 人）及辯護人均
    對本判決後開引用具有傳聞證據性質之證據資料，同意作為
    本案證據使用，本院審酌各該證據作成之情況，並無不法取
    供等非任意性情況，認為適當，爰依上開規定作為證據。
貳、實體部分：
一、被告丙○○違反槍砲彈藥刀械管制條例部分：
(一)、訊據被告丙○○對其前揭時地非法持有上開改造手槍及制式
    子彈之犯罪事實於偵查及本院準備程序、審理時均坦承不諱
    ，核與證人即同案被告丁○○、乙○○、甲○○於警詢、偵
    查之證述、證人即告訴人林志明於警詢、偵查之證述、證人
    王晨琳、王岑潔偵查之證述相符，復有現場照片及扣案之仿
    GLOCK 廠27型半自動改造手槍1 枝（槍枝管制編號：000000
    0000號）、口徑9MM 彈殼1 顆扣案可佐。
(二)、而上開槍枝、彈殼經送內政部警政署刑事警察局以檢視法、
    性能檢驗法、試射法及比對顯微鏡法鑑驗後，鑑驗結果為：
    送鑑手槍1 枝（槍枝管制編號：0000000000號），認係改造
    槍枝，由仿GLOCK 廠27型半自動手槍製造之槍枝，換裝土造
    金屬槍管而成，擊發功能正常，可供擊發適用子彈使用，認
    具殺傷力，另送鑑彈殼1 顆，認係已擊發之口徑9MM （9 ×
    19MM）制式彈殼等情，有該局98年5 月12日刑鑑字第098003
    7988號鑑驗書1 份附卷可憑（見偵卷二第90、91頁），足認
    扣案手槍、子彈均具有殺傷力應甚明確。
(三)、綜上所述，被告丙○○之上開自白核與事實相符，堪予採信
    。從而，本件事證明確，被告丙○○上開犯行堪予認定，應
    依法論科。
二、被告4人共同犯剝奪他人行動自由罪部分：
(一)、訊據被告丁○○等4 人對於上揭事實二共同剝奪林志明行動
    自由部分，迭據渠等4 人於偵查及本院準備程序、審理時均
    坦承不諱，核與證人即告訴人林志明於警詢、偵查之證述、
    證人王晨琳、王岑潔偵查之證述相符，復有監視錄影翻拍照
    片、現場照片（見警卷第88至90頁）及扣案之仿GLOCK 廠27
    型半自動改造手槍1 枝（槍枝管制編號：0000000000號）、
    口徑9MM 彈殼1 顆扣案可佐。
(二)、綜上所述，被告4 人上開妨害自由之自白核與事實相符，堪
    予採信。從而，本件事證明確，被告4 人上開犯行均堪予認
    定，應依法論科。
三、核被告丙○○所為，係犯槍砲彈藥刀械管制條例第8 條第4
    項之非法持有可發射子彈具殺傷力之槍枝罪、同條例第12
    條第4 項之非法持有子彈罪及刑法第302 條第1 項剝奪他人
    行動自由罪。又被告丙○○係以一行為同時持有改造手槍、
    制式子彈，觸犯非法持有可發射子彈具殺傷力之槍枝罪及非
    法持有子彈罪，為想像競合犯，應從一重之非法持有可發射
    子彈具殺傷力之槍枝罪處斷。又其所犯非法持有可發射子彈
    具殺傷力之槍枝罪與剝奪他人行動自由罪之2 罪間，犯意個
    別，行為互殊，應予分論併罰。被告丁○○、乙○○、甲○○所為，均係犯刑法第302 條第1 項剝奪他人行動自由罪。
    被告4 人就上開剝奪他人行動自由犯行具有犯意聯絡、行為
    分擔，均應論以共同正犯。又被告丙○○前因竊盜案件，分
    別經本院以95年度簡字第7400號、96年度易字第964 號判處
    有期徒刑3 月、1 年確定，嗣經本院以96年度聲減字第7640
    號減為1 月又15日、6 月，定應執7 月，並於97年10月10日
    縮刑期滿執行完畢，有本院院內索引卡紀錄表報表及臺灣高
    等法院被告前案紀錄表各1 份在卷可按，其於受徒刑之執行
    完畢後，5 年內故意再犯本案法定刑均為有期徒刑以上之罪
    ，為累犯，均應依刑法第47條第1 項加重其刑。爰審酌被告
    丙○○任意持有具殺傷力之改造手槍、制式子彈，對社會治
    安有潛在之危險性，且係因持槍滋事始為警查獲，自應給予
    相當之刑事非難，惟念其持有改造手槍之數量僅1 支，子彈
    有1 顆，數量非鉅，持有期間亦非長；暨被告丁○○僅因與
    林志明有金錢糾紛，即夥同丙○○、乙○○及甲○○3 人前
    往上址控制林志明行動欲押其上車，捨正當法律途徑不為，
    私自以剝奪他人行動自由為手段欲解決債務糾紛，實為社會
    秩序所不容，惟念被告4 人犯後均坦承犯行，態度尚佳，及
    其等剝奪被害人林志明行動自由時間甚短，並考量被告丁○○就妨害自由犯行部分係居於主導地位，惡性較重等一切情
    狀，就被告丁○○、乙○○及甲○○3 人，分別量處如主文
    所示之刑，並均諭知易科罰金之折算標準，被告丙○○量處
    如主文所示之刑，及併科如主文所示之罰金，並就罰金如易
    服勞役部分，諭知易服勞役之折算標準，暨定其應執行之刑
    及其易服勞役之折算標準，以資懲儆。扣案改造手槍1 支（
    含彈匣1 個），屬違禁物，爰依刑法38條第1 項第1 款之規
    定，併予宣告沒收；至扣案彈殼1 顆，已喪失子彈之基本構
    造及功能，自不為沒收之諭知。
據上論斷，應依刑事訴訟法299 條第1 項前段，槍砲彈藥刀械管
制條例第8 條第4 項、第12條第4 項，刑法第11條前段、第28條
、第55條、第302 條第1 項、第47條第1 項、第41條第1 項、第
42條第3 項、第51條第5 款、第38條第1 項第1 款，刑法施行法
第1條之1，判決如主文。
本案經檢察官周天畏到庭執行職務。
中    華    民    國    99    年    10    月    21    日
                刑事第十九庭    審判長法  官  陳志銘
                                      法  官  黃宣撫
                                      法  官  吳芝瑛
以上正本證明與原本無異。
如不服本判決應於收受送達後10日內向本院提出上訴書狀，並應
敘述具體理由；如未敘述上訴理由者，應於上訴期間屆滿後20日
內向本院補提理由書（均須按他造當事人之人數附繕本）「切勿
逕送上級法院」。
中    華    民    國    99    年    10    月    21    日
                                      書記官  林麗文
附錄本件判決論罪科刑法條：
槍砲彈藥刀械管制條例第8條第4項
未經許可，持有、寄藏或意圖販賣而陳列第1 項所列槍枝者，處
3 年以上10年以下有期徒刑，併科新臺幣700 萬元以下罰金。
槍砲彈藥刀械管制條例第12條第4項
未經許可，持有、寄藏或意圖販賣而陳列子彈者，處5 年以下有
期徒刑，併科新台幣300 萬元以下罰金。
刑法302條第1 項：
私行拘禁或以其他非法方法，剝奪人之行動自由者，處五年以下
有期徒刑、拘役或三百元以下罰金。

司法院資訊處製作；財團法人民間司法改革基金會備份。
